【裁判字號】    89,易,198
【裁判日期】    890215
【裁判案由】    恐嚇
【裁判全文】
台灣台中地方法院刑事判決                          八十九年度易字第一九八號
    公  訴  人  臺灣台中地方法院檢察署檢察官
    被      告  乙○○
右列被告因恐嚇案件，經檢察官提起公訴（八十八年度偵字第二一七九○號），本院
判決如左：
    主  文
乙○○以加害身體之事，恐嚇他人致生危害於安全，處拘役伍拾日，如易科罰金以參
佰元折算壹日。
    事  實
一、乙○○與甲○○係鄰居，民國（下同）八十八年八月二日中午十二時許，在台中
    縣豐原市○○街三十巷八號前，因停車問題與甲○○（起訴書誤載為周芳欣）發
    生爭執，竟以加害身體之事恐嚇甲○○（起訴書誤載為周芳欣）稱：「你們（指
    甲○○）家都是女人和小孩，你們小心一點，如果發生什麼事我（指乙○○）不
    負責。」等語，致甲○○心生畏懼，而致生危害於安全。
二、案經台中縣警察局豐原分局移送臺灣臺中地方法院檢察署檢察官偵查起訴。
    理  由
一、訊據被告乙○○固坦承有於右揭時、地因停車問題與被害人甲○○發生爭執之事
    實，惟矢口否認有何恐嚇之犯行，並辯稱：只因停車問題與甲○○發生口角，但
    無出言恐嚇甲○○云云。惟查：右揭事實業據被害人於警詢、偵查及本院審理中
    指述甚詳，核與於右揭時、地因前往勸架而聽聞被告上開言詞之證人周芳欣於警
    詢及偵查中證述之情節相符，被告前開所辯要係事後卸責之詞，不足採信；又被
    害人於與被告在右揭時、地發生爭執、遭被告以加害身體之事恐嚇後，旋於翌日
    （即同月三日）上午十時許，即至警察機關報案，足見其確已心生畏懼。本件事
    證明確，被告右揭恐嚇犯行洵堪認定。
二、核被告乙○○所為，係犯刑法第三百零五條之恐嚇危害於安全罪。公訴人以被告
    前曾於八十二年十月間因犯贓物案件，經本院判處有期徒刑三月確定，於八十三
    年一月十日執行完畢，其再犯本件有期徒刑以上之罪，應為累犯，而請求依刑法
    累犯之規定加重其刑；惟查，被告前於八十二年間因贓物案件，經本院於八十二
    年十一月二十二日判處有期徒刑三月確定，於八十三年一月十日易科罰金執行完
    畢，固有台灣高等法院被告全國前案紀錄表在卷可按，惟被告本案之犯罪時間為
    八十八年八月二日，距被告前因贓物案件有期徒刑執行完畢之日期（即八十三年
    一月十日）已逾五年，與刑法第四十七條所定「受有期徒刑之執行完畢，或受無
    期徒刑或有期徒刑一部之執行而赦免後，五年以內再犯有期徒刑以上之罪者，為
    累犯」之要件不符，公訴人請依刑法累犯之規定加重其刑，尚有未洽，併予陳明
    。爰審酌被告因停車問題之細故與被害人發生爭吵，於爭吵中一時激動致罹刑章
    ，及其犯罪之手段、所生之危害、犯罪時所受刺激、犯罪後之態度等一切情狀，
    量處如主文所示之刑，並諭知易科罰金之折算標準。
據上論斷，應依刑事訴訟法第二百九十九條第一項前段，刑法第三百零五條、四十一
條，罰金罰鍰提高標準條例第一條前段、第二條，判決如主文。
中        華        民        國    八十九    年    二    月    十五    日
                                臺灣臺中地方法院刑事第二庭
                                    法  官  呂麗玉
右正本證明與原本無異。
如不服本判決，應於判決送達後十日內向本院提出上訴狀，上訴於臺灣高等法院臺中
分院( 須附繕本 )。
                                    書記官
中        華        民        國    八十九    年    二    月    十八    日
附錄：
刑法第三百零五條
以加害生命、身體、自由、名譽、財產之事恐嚇他人，致生危害於安全者，處二年以
下有期徒刑、拘役或三百元以下罰金。


司法院資訊處製作；財團法人民間司法改革基金會備份。
